臺灣彰化地方法院交通事件裁定　　 94年度交聲字第101號
移送機關　　交通部公路總局台中區監理所彰化監理站
異議人即
受處分人　　甲○○　男　42歲.
　　　　　　　　　　身分證統一.
　　　　　　　　　　住彰化縣彰.
上列異議人即受處分人因違反道路交通管理處罰條例案件，對於
交通部公路總局臺中區監理所彰化監理站民國94年2月17日所為
之處分（原處分：彰監五字第裁64─Ｉ00000000號），聲明異議
，本院裁定如下：
    主  文
異議駁回。
    理  由
一、本件原處分意旨略以：異議人即受處分人甲○○（以下稱受
    處分人）於民國93年12月24日20時25分許，駕駛車牌號碼
    2R-3209號自小客車，在彰化縣彰化市○○路、長順街口，
    因「駕車行駛道路撥接行動電話」違規，為警掣單舉發。原
    處分機關乃於94年2月17日，以受處分人違反道路交通管理
    處罰條例第31條之1第1款「汽車駕駛人於行駛道路時，使用
    手持式行動電話進行撥接」之規定，裁處罰鍰新臺幣（下同
    ）3,000元。
二、按汽車駕駛人於行駛道路時，使用手持式行動電話進行撥接
    或通話者，處新臺幣（下同）3,000元罰鍰，道路交通管理
    處罰條例第31條之1第1項定有明文。
三、訊據受處分人固不否認有於前開時地駕駛前述車號汽車為警
    攔停掣單舉發之事實，惟矢口否認有於行駛道路時使用手持
    式行動電話進行通話之違規行為，辯稱：伊當時並未撥接行
    動電話，可能因為伊很累，以手托腮，警員可能誤認為伊在
    講電話，伊並無當場告知警員其並無違規情事，係因伊很累
    的緣故，並提出0000000000號行動電話之通聯紀錄為證。經
    查，受處分人確有於前述時地於行駛道路時，使用手持式行
    動電話進行通話之違規事實，業據證人即舉單舉發受處分人
    之警員趙鴻文於本院94年4月1日調查時，以具結擔保其證言
    之真實性並在負擔偽證罪之心理處罰狀態下證稱：本件交通
    違規案件是伊舉發，當天約20時25分許，伊行駛在長順街上
    由南往北方向，在對向由北往南方向之長順街平交道上發現
    一輛自小客車之駕駛在講行動電話，伊馬上調頭，當時該自
    小客車正在停等紅燈，伊停下來後看見該駕駛還在講電話無
    誤後，伊即敲其車窗，並告知上開違規事實，該駕駛說他是
    學校教官，因為學生有急事，希望伊不要舉發，伊是執行20
    至22時之巡邏勤務，20時25分係伊看到之時間，當時受處分
    人並沒有說其沒有撥接行動電話，只說他是教官，希望伊不
    要舉發等語明確。按證人趙鴻文乃為原處分機關所認定受處
    分人有前開違規行為之證人，其並到庭在本院法官面前以言
    詞證述本件訴訟上之待證事實—即異議人有前開違規事實，
    本院由其上開證詞已得有受處分人確有上開違規行為之心證
    ，且於本件卷存證據資料內並無任何積極證據足以證明證人
    上開證詞係屬虛偽，亦無有足以令人顯信其證詞為不可採之
    品性證據或前科證據存在，本院自不得僅以證人為本件開單
    告發受處分人之警員而全盤抹煞其在訴訟上所具有之證人資
    格；況受處分人復自承其並未在證人趙鴻文告知違規事實掣
    單舉發時，向證人趙鴻文表示其並無使用行動電話，因擔心
    證人趙鴻文不相信其沒有使用行動電話，且經同事告知如果
    說有急事，可能不會舉發等情在卷，然受處分人既為學校教
    官，自有相當之教育程度，且有無使用行動電話，在證人趙
    鴻文攔停時，一望即明（即車內有無行動電話、行動電話置
    放之位置等），倘受處分人確未違規，竟未對證人趙鴻文據
    理力爭，顯有悖常情。再者，警察掣單舉發違反道路交通管
    理處罰條例所列之違規事實，本質上為行政處分，係公務員
    基於職務上之權力，依法就特定之具體事件所為之具公法上
    效果之單方面行政行為，基於公務員為公法上行為具有公信
    力之原則，該行政行為當可被推定為真正，其據以依法處分
    之事實認定亦為正確無誤。至受處分人主張其使用之行動電
    話門號為0000000000號，並提出中華電信通話明細清單為證
    ，依卷附本院向中華電信股份有限公司查詢之000000 0000
    號行動電話雙方通聯紀錄，顯示該門號於93年12月24 日20
    時25分許並無通話紀錄，惟此門號是否即為受處分人當日所
    攜帶使用之行動電話已非無疑，經本院再詢問受處分人是否
    有申請其他行動電話門號，受處分人即稱尚有申請一個門號
    交由其妻使用，經本院再函詢中華電信股份有限公司之結果
    ，受處分人尚申請有0000000000、0000000000號行動電話使
    用，其中0000000000號行動電話之雙方通聯紀錄，顯示該門
    號於93年12月24日20時33分許有受話紀錄，而發話門號
    0000000000號，經本院查詢結果，其申登人為國立彰化師範
    大學，前揭該通話紀錄之通話時間，與本件違規時間僅相差
    數分鐘，受處分人又係國立彰化師範大學之職員【見國立師
    範大學94年5月1日號函自明】，因受處分人可能申請其他電
    信業者之服務或使用他人申請之行動電話門號，是縱受處分
    人提出之通話明細清單，並未在舉發時間有通話紀錄，本院
    認尚不足為有利受處人之認定。從而，參酌前開各情，堪認
    受處分人確有上揭行駛道路時以手持式行動電話進行通話之
    違規行為無訛。
四、綜上所述，受處分人確有於前揭時、地於行駛道路時，使用
    手持式行動電話進行通話之違規，從而原處分機關依上開道
    路交通管理處罰條例第31條之1第1項及違反道路交通管理事
    件統一裁罰基準表等規定，裁處異議人罰鍰3,000元，並無
    違誤。本件異議人之異議為無理由，自應將其異議駁回。
據上論斷，應依道路交通案件處理辦法第19條，裁定如主文。
中　　華　　民　　國　　94　　年　　6 　　月　　30　　日
                             交通法庭  法  官  許雅婷
以上正本證明與原本無異。
如不服本裁定，應於裁定送達後五日內，向本院提出抗告狀（須
附抗告狀繕本）。
中　　華　　民　　國　　94　　年　　7　　月　　4  　　日
                                      書記官  黃幼華
以上正本證明與原本無異。
如不服本裁定，應於裁定送達後五日內，向本院提出抗告狀（須
附抗告狀繕本）。
